臺灣板橋地方法院刑事判決　　　　　　　　　　　　　　九十年度自緝字第四一號
　　自　訴　人　宇發交通有限公司
　　法定代理人　乙○○
　　自訴代理人　甲○○
　　被　　　告　丙○○
右列被告因侵占案件，經自訴人提起自訴 ，本院判決如左：
    主  文
丙○○無罪。
    理  由
一、自訴意旨略以：被告丙○○於民國八十九年十二月十二日與自訴人宇發交通有限
    公司（以下簡稱宇發公司）簽訂計程車租送契約，並由李進華（另案判決無罪確
    定）擔任保證人，雙方約定由自訴人將車號六Ａ－一一八號車輛交予丙○○保管
    使用，丙○○每月應支付新台幣（下同）二萬零四百二十元使用費予自訴人，待
    九十二年後該車體即屬被告丙○○所有，在未依約給付使用費完畢前，該車之所
    有權仍歸自訴人所有，不得佔為己有任意處分。詎被告丙○○自租得該車後非但
    未能依約行事，且失去聯絡。經多次催告均無音訊。因認被告丙○○所為，係涉
    有刑法第三百三十五條第一項之侵占罪嫌。
二、自訴人認被告丙○○涉有上開罪嫌係以駕駛員約僱契約書及郵局存證信函影本各
    一件，為其主要論據。訊據被告丙○○堅決否認有前開侵占犯行，辯稱：我確實
    有租營業小客車，後來有交一次車租，我從開始時有交四次，後來交不出來，我
    有打電話給車行，車子在九十年五月間，已經請保證人李進華先把車開回去公司
    了，因為我已離婚，有二個小孩，計程車比較難跑，現在共計積欠公司十七萬元
    車資，已達成和解分期償還等語。
三、按犯罪事實應依證據認定之，無證據不得推定其犯罪事實，刑事訴訟法第一百五
    十四條定有明文；又認定不利於被告之事實，須依積極證據，苟積極證據不足為
    不利於被告事實之認定時，即應為有利於被告之認定，更不必有何有利之證據，
    最高法院三十年上字第八一六號判例定有明文可資參照。經查：
    (一)自訴人所有車號六Ａ─一一八號營業小客車一輛，係租予被告丙○○駕駛，而
      由同案被告李進華擔任丙○○租賃契約之保證人，該營業小客車已於九十年五
      月間由李進華歸還自訴人，被告丙○○並於九十一年四月十一日與自訴人達成
      和解，先行償還一萬元，餘款十六萬元分期償還之事實，分別由被告丙○○、
      同案被告李進華、自訴人之代理人鄭進龍及甲○○陳明在卷，且有該駕駛員約
      僱契約書一件附卷可稽，被告丙○○既依法承租該營業小客車本即有權使用該
      車，既未將該車任意處分，自難僅以事後未能給付車租即認被告有侵占之意。
    (二)雖自訴人嗣後因被告丙○○積欠車租而發存證信函將該契約終止，然被告否認
      曾收受該存證信函，自訴人亦無法提出被告曾收受存證信函之證明，是該營業
      小客車租賃契約尚未合法終止，被告亦得有權繼續使用該車。且被告丙○○於
      事後自訴人提起自訴，亦通知保證人李進華，將該營業小客車駛還自訴人宇發
      交通有限公司，此亦經自訴人代理人袁著洪於本院訊問時陳明在卷（見本院九
      十年五月三十一日筆錄）。
    (三)況被告丙○○亦與自訴人達成和解，分期償還積欠之十七萬元車資，自訴人代
      理人甲○○並當庭表示不欲追究被告丙○○，是自訴人既無確切之事證，僅憑
      推測懷疑之詞，即率爾指訴被告丙○○侵占，尚非有據。此外，復查無其他積
      極確切之證據足資認定被告李進華有何侵占該營業小客車之犯行，既不能證明
      被告丙○○犯罪，依右開說明，自應依法為被告丙○○無罪之諭知。
據上論斷，應依刑事訴訟法第三百四十三條、第三百零一條第一項，判決如主文。
中      華      民      國    九十一    年      四      月    二十五    日
                                  臺灣板橋地方法院刑事第一庭
                                       法  官    胡 堅 勤
右正本證明與原本無異。
如不服本判決，應於判決送達後十日內，向本院提出上訴狀。
                                       書記官    劉 文 美
中      華      民      國    九十一    年      四      月    二十五    日
